臺灣屏東地方法院民事裁定            100年度司財管字第7號
聲  請  人  新興資產管理股份有限公司
法定代理人  加藤匠
上列聲請人聲請選任被繼承人廖復泰遺產管理人事件，本院裁定
如下：
    主  文
選任游淑惠律師為被繼承人廖復泰（男，民國22年8 月12日出生
，身分證統一編號：Ｚ000000000號，最後住所地為屏東縣枋寮鄉
○○村○○路69號，民國100 年4 月19日死亡）之遺產管理人。
聲請程序費用新台幣壹仟元由被繼承人廖復泰之遺產負擔。
    理  由
一、聲請意旨略以：被繼承人廖復泰於民國（下同）100 年4 月
    19日死亡，遺有坐落屏東縣枋寮鄉○○段第1014地號土地（
    權利範為全部），聲請人為被繼承人之債權人，目前已有鈞
    院95年度執字第3679號債權憑證，然廖復泰死亡後，其繼承
    人皆已死亡或拋棄繼承，是否仍有應繼承之人不明，其親屬
    會議復未於繼承開始後一個月內選定遺產管理人。聲請人為
    廖復泰之債權人，係利害關係人，爰依法聲請選任遺產管理
    人等語。
二、按繼承開始時，繼承人有無不明者，而無親屬會議，或親屬
    會議未於1 個月內選定遺產管理人者，利害關係人得聲請法
    院選任遺產管理人，並由法院依公示催告程序，定6 個月以
    上之期限，公告繼承人，命於期限內承認繼承，民法第1177
    條、第1178條分別定有明文。上述關於無人承認繼承之規定
    ，於繼承人之有無不明或全部順序之繼承人均拋棄其繼承權
    時，準用關於無人承認繼承之規定，民法第1176條第6 項亦
    有明文。
三、經查：聲請人主張上開各情，業據提出戶籍謄本、繼承系統
    表、台灣屏東地方法院100 年9 月19日屏院惠家慧字第1000
    030008號函、土地登記第2 類謄本、債權讓與證明書、借據
    、本院95年度執字第3679號債權憑證等件為證，並經本院依
    職權調取本院100 年度繼字第592 號家事卷宗核閱無誤，堪
    信為真實，依前開民法第1176條第6 項準用關於無人承認繼
    承之規定，因被繼承人廖復泰之親屬會議並未於其死亡發生
    之日起1 個月內選定遺產管理人呈報法院，聲請人為被繼承
    人之債權人，係利害關係人，是依首開規定，聲請法院選任
    遺產管理人，經核尚無不合。本院參酌游淑惠律師為屏東律
    師公會成員，具法學專才，與聲請人及被繼承人間均無何利
    害關係，能勝任並有意願為遺產管理人一職，爰選任游淑惠
    律師為被繼承人廖復泰之遺產管理人。
四、依非訟事件法第24條第1 項、第157 條，裁定如主文。
中    華    民    國  100     年    11    月    8     日
                      家事庭  司法事務官  唐淑嫻
以上正本係照原本作成。
如不服本裁定應於送達後10日內向本院提出抗告狀，並繳納抗告
費新臺幣1,000元。